【裁判字號】    88,上易,2232
【裁判日期】    890913
【裁判案由】    傷害等
【裁判全文】
臺灣高等法院刑事判決                          八十八年度上易字第二二三二號
    上  訴  人
    即  被  告    丙○○
右上訴人因傷害等案件，不服臺灣板橋地方法院八十七年度易字第二三五一號，中華
民國八十七年十二月二日第一審判決（起訴案號：臺灣板橋地方法院檢察署八十七年
度偵緝字第二六六號）提起上訴，本院判決如左：
    主      文
上訴駁回。
    事實及理由
一、本案經本院審理結果，認第一審以上訴人即被告丙○○所為，係犯刑法第二百七
    十七條第一項、第三百零六條、第三百五十四條等三罪，所犯上開三罪間，有方
    法結果之牽連關係，應從一重之傷害罪處斷，酌情判處有期徒刑四月，並諭知易
    科罰金之折算標準為以三百元折算一日。經核其認事、用法及量刑均無不當，應
    予維持，除：（一）事實欄中，被害人乙○○所受傷害係左臉頰瘀腫傷二Ｘ二公
    分、左下唇瘀腫傷三Ｘ一公分，應予補正；（二）理由欄一、（一）第二行所載
    受傷照片「四張」，應係「五張」，及二、第六行所載「連續犯」，係「接續犯
    」之誤，均應予更正外，其餘引用第一審判決書（如附件）記載之事實、證據及
    理由。
二、被告上訴意旨以：被告之母李麗玲與告訴人甲○○○仳鄰而居，平日相處即不和
    睦，前雙方互控傷害之案件，業經法院均判處有罪確定在案，告訴人因此挾怨報
    復，誣指被告犯罪，實則被告已十數年未與母親聯絡，且告訴人所指被告犯罪之
    時間民國八十六年三月二十八日，被告尚在龜山島服役云云。
三、經查：
（一）被告有於八十六年三月二十八日晚間七時許，在告訴人住處，無故侵入住宅、
      出拳毆傷告訴人母女及毀損烘碗機等事實，迭據告訴人指訴不移，並有診斷證
      明書、告訴人受傷及烘碗機受損之照片附卷可稽；且經原審將被告與告訴人送
      請法務部調查局以控制問題法、混合問題法及緊張高點法實施測謊，結果為：
      「一、丙○○稱：（一）其未前往案發地點毆打甲○○○母女；（二）開庭前
      與李雙玲未曾會面。經測試呈情緒波動之反應，應係說謊。二、乙○○稱：（
      一）案發當時李雙玲有兒女前來助陣；（二）其確遭丙○○毆打。經測試無情
      緒波動之反應，應未說謊。三、甲○○○罹高血壓，不合測試條件。」，有該
      局八十七年十月二十七日（八七）陸（三）字第八七０七二四七六號鑑定通知
      書一紙附原審卷可稽。按測謊鑑定，係依一般人在說謊時，會產生遲緩、緊張
      、恐懼、不安等心理波動現象，乃以科學方法，由鑑定人利用測謊儀器，將受
      測者之上開情緒波動反應情形加以紀錄，用以判別受測者之供述是否真實。故
      測謊鑑定，倘鑑定人具備專業之知識技能，復事先獲得受測者之同意，所測試
      之問題及其方法又具專業可靠性時，該測謊結果，如就否認犯罪有不實之情緒
      波動反應，雖不能採為有罪之唯一證據，但非無證據能力，仍得供裁判之佐證
      ，其證明力如何，事實審法院自得依職權自由判斷（最高法院八十七年度臺上
      字第三九二八號判決意旨參照）。被告上開就否認犯罪之陳述，既有不實之情
      緒波動反應，而告訴人乙○○就所指訴被告犯罪之陳述，卻無不實之情緒波動
      反應，益徵告訴人所指非虛。
（二）被告上訴雖以八十六年三月二十八日猶在龜山島服役，不可能在告訴人住處犯
      案云云，惟被告於本院八十八年六月十七日審理時，經已自陳退伍前數日放榮
      譽假；且陸軍步兵一五一師司令部前四五二旅步六營部隊，於八十六年一月五
      日起迄同年三月二十一日止，係在新竹縣新豐鄉實施基地訓練，並於三月二十
      一日返回蘇澳武荖坑營區，三月二十六日被告服役隸屬之步六營步三連始接替
      龜山島防務，至被告於服役期間之休假紀錄，已逾保管期限一年，無資料可查
      等情，亦據陸軍步兵一五一師司令部以八十九年八月二十二日（八九）錦新字
      第四三八四號函復在卷可按，尚無足資為被告有利之認定。
（三）綜上所述，被告上訴空言否認犯罪，及所指各節，均無理由，應予駁回。
四、被告經合法傳喚，無正當理由不到庭，爰不待其陳述逕行判決。
據上論斷，應依刑事訴訟法第三百七十三條、第三百六十八條、第三百七十一條，判
決如主文。
本案經檢察官錢漢良到庭執行職務
中     華     民     國     八十九     年      九      月     十三      日
                                臺灣高等法院刑事第六庭
                                    審判長法  官  黃  賽  月
                                          法  官  高  明  哲
                                          法  官  王  麗  莉
右正本證明與原本無異。
不得上訴。
                                          書記官  胡      儀
中     華     民     國     八十九     年      九      月     十五      日


司法院資訊處製作；財團法人民間司法改革基金會備份。
